【裁判字號】    99,訴,222
【裁判日期】    990518
【裁判案由】    違反槍砲彈藥刀械管制條例
【裁判全文】
臺灣桃園地方法院刑事判決               99年度訴字第222號
公  訴  人  臺灣桃園地方法院檢察署檢察官
被      告  甲○○
選任辯護人  魏雯祈律師
            陳郁仁律師
上列被告因違反槍砲彈藥刀械管制條例案件，經檢察官提起公訴
（98年度偵字第14363 號），本院判決如下：
    主  文
甲○○未經許可，寄藏手槍，累犯，處有期徒刑陸年，併科罰金
新臺幣貳拾萬元，罰金如易服勞役，以新臺幣壹仟元折算壹日，
扣案之如附表編號一、二、三所示之物，均沒收。
    事  實
一、甲○○前因重傷害及違反槍砲彈藥刀械管制條例案件，經本
    院以85年度訴字第148 號刑事判決分別判處有期徒刑3 年8
    月、2 年，應執行有期徒刑5 年6 月確定，於民國87年9 月
    10日假釋出監，所餘刑期交付保護管束，業於90年1 月17日
    保護管束期滿，未經撤銷假釋，所餘刑期以已執行論（構成
    累犯）。詎仍不知悔改，明知具殺傷力之制式手槍及子彈，
    係槍砲彈藥刀械管制條例所管制之槍枝、子彈，非經中央主
    管機關許可，不得持有寄藏，竟基於無故寄藏制式手槍及子
    彈之犯意，於89年年底至90年年初之某日，在桃園縣中壢市
    ○○路656 之3 號7 樓，收受徐水淼（已於91年2 月2 日死
    亡）所交付具殺傷力之比利時FN廠Hi-Power型制式半自動手
    槍（獲案後槍枝管制編號0000000000號，含制式彈匣2 個）
    、捷克CZ廠85型制式半自動手槍（獲案後槍枝管制編號0000
    000000號，含制式彈匣1 個）各1 枝及具殺傷力之制式子彈
    74顆後代為保管而寄藏之，嗣於98年6 月30日晚間8 時許，
    在桃園縣中壢市○○路656 之3 號7 樓之住處，為警持臺灣
    桃園地方法院法官所核發之搜索票執行搜索時，當場查獲，
    並扣得上開比利時FN廠Hi-Power型制式半自動手槍（獲案後
    槍枝管制編號0000000000號，含制式彈匣2 個）、捷克CZ廠
    85型制式半自動手槍（獲案後槍枝管制編號0000000000號，
    含制式彈匣1 個）各1 枝及制式子彈74顆（經採樣25顆試射
    ，均可擊發，均具殺傷力，尚餘49顆），以及與本案無關之
    擦槍工具1 組、監聽光碟43片等物，始悉上情。
二、案經桃園縣政府警察局蘆竹分局報告臺灣桃園地方法院檢察
    署檢察官偵查起訴。
    理  由
一、本件公訴人所提出經本院據以認定事實之所有證據方法（包
    含被告之供述與物證等證據方法），均非傳聞證據，且無證
    據證明係公務員違背法定程序所取得，自有證據能力；又公
    訴人所提出經本院據以認定事實之各項公務員職務上所製作
    之文書證據，亦無顯有不可信情況之情形，依刑事訴訟法第
    159 條之4 第1 款之規定，亦應認有證據能力。
二、上開犯罪事實，業據被告甲○○於警詢、偵查及本院審理時
    坦承不諱（見臺灣桃園地方法院檢察署98年度偵字第14363
    號卷《下稱偵卷》第9 頁至第11頁、第68頁至第69頁、第10
    6 頁至第107 頁、本院卷第20頁、第35頁背面、第36頁背面
    至第37頁）；扣案之槍彈經送鑑驗，結果認槍枝管制編號00
    00000000號手槍（內含彈匣1 個），屬比利時FN廠Hi-Power
    型，口徑9mm 制式半自動手槍，擊發功能正常，具殺傷力；
    槍枝管制編號：0000000000號手槍（內含彈匣1 個），屬捷
    克CZ廠85型，口徑9mm 制式半自動手槍；子彈屬口徑9 mm制
    式子彈，擊發功能正常，具殺傷力；彈匣1 個，屬制式金屬
    彈匣，可供槍枝管制編號0000000000號槍枝使用，有內政部
    警政署刑事警察局鑑驗書附卷可稽（見偵卷第88頁至第89頁
    背面），並有臺灣桃園地方法院搜索票、搜索扣押筆錄、扣
    押物品目錄表、現場照片在卷可按（見偵卷第16頁至第66頁
    ），復有比利時FN廠Hi-P ower 型制式手槍（槍枝管制編號
    ：0000000000號，內含制式彈匣1 個）、捷克CZ廠85型制式
    半自動手槍（槍枝管制編號0000000000號，內含制式彈匣1
    個）各1 枝、可供上開槍枝管制編號0000000000號手槍使用
    之制式金屬彈匣1 個及制式子彈74顆等物扣案可資佐證，搜
    索及查獲上開槍枝過程，並有證人即桃園縣政府警察局蘆竹
    分局員警賴宏茂到庭結證在卷（見本院卷第33頁至第34頁）
    ，足認被告自白與事實相符，其犯嫌洵堪認定。至上開槍彈
    係陳水淼於何時至被告上開住處後所留下乙節，被告先於警
    詢及98年7 月1 日偵訊時稱，係陳水淼於93年或94年間所留
    下，嗣於98年11月5 日偵訊時及本院審理時改稱係陳水淼於
    89年年底至90年年初間某日所留下等語，惟查，陳水淼業於
    91年2 月2 日死亡，其絕無有於93年或94年間至被告上開住
    處之可能甚明，故被告上開供述，應以上開槍彈係陳水淼於
    89年年底至90年年初間某日至被告上開住處後所留下之供述
    為可採。本件被告犯行，事證明確，應依法論科。
三、論罪科刑部分：
  (一)按持有槍砲為長時間之繼續，乃行為之繼續而非狀態之繼續
    ，故如未受允准，持有槍砲而無正當理由之行為持續長時間
    ，於終止持有前，均在其犯罪行為實施中。其間法律縱有變
    更，其行為既繼續實施至新法施行以後，即與犯罪後法律有
    變更之情形不同，不生新舊法比較適用之問題（最高法院75
    年度台上字第3370號判決意旨參照）。查槍砲彈藥刀械管制
    條例雖先後於90年11月14日、93年6 月2 日、94年1 月26日
    、97年11月26日、98年5 月27日數度修正公布，惟依前揭說
    明，被告持有制式手槍、子彈之行為，乃行為之繼續而非狀
    態之繼續，故不生行為後法律變更應為新舊法比較之問題，
    自應適用其行為終止時之現行槍砲彈藥刀械管制條例之規定
    論處。
  (二)次按，寄藏與持有，均係將物置於自己實力支配之下，但「
    寄藏」之受人委託代為保管，其保管之本身所為之「持有」
    ，既係「寄藏」之當然結果，法律上自宜僅就「寄藏」行為
    為包括之評價，不應另就「持有」予以論罪，最高法院著有
    74年度台上字第3400號判例可參。查被告受陳水淼所託代為
    保管具有殺傷力之上開制式手槍2 把（各內含彈匣1 個，及
    另有制式金屬彈匣1 個）及制式子彈74顆，核被告所為，係
    犯槍砲彈藥刀械管制條例第7 條第4 項之非法持有制式手槍
    、同條例第12條第4 項之非法持有制式子彈等罪，被告以一
    行為寄藏前開制式手槍2 把及制式子彈74顆，係以一行為同
    時觸犯二罪名，為想像競合犯，應依刑法第55條之規定，從
    一重論以未經許可寄藏制式手槍罪處斷。
  (三)復按，繼續犯之一部行為係在另一犯罪所處有期徒刑執行完
    畢後五年以內者，仍該當於累犯加重之要件（最高法院90年
    度台非字第7 號判決意旨可資參照）。查被告有前開事實欄
    所載犯罪科刑及執行完畢之紀錄，此有臺灣高等法院被告前
    案紀錄表在卷可稽，本件被告寄藏手槍繼續行為之一部，係
    在前開犯罪科刑及執行完畢後5 年內，故意再犯本案，依前
    揭最高法院判決意旨，仍該當累犯，應依刑法第47條第1 項
    之規定加重其刑。
  (四)又按，自首以對於未發覺之罪投案而受裁判為要件，如案已
    發覺，則被告縱有投案陳述自己犯罪之事實，亦祇可謂為自
    白，不能認為自首。最高法院著有26年上字第484 號判例可
    參。查被告係於桃園縣政府警察局蘆竹分局員警持對被告上
    開住處之搜索票執行搜索前，始對員警供出扣案之槍彈，而
    被告於供出本件扣案槍彈之前，已因被檢警發覺其持有槍械
    及毒品，而經臺灣桃園地方法院檢察署檢察官向本院聲請核
    發通訊監察書，嗣再向本院聲請核發搜索票，而本院所核發
    對被告上開住處為搜索之搜索票，其上記載之應扣押物為「
    槍械、毒品及其他不法事證」，業經本院調取本院98年度聲
    搜字第546 號卷，查核屬實，是被告上開供述僅構成自白，
    而不符自首之要件自明。
  (五)再按，槍砲彈藥刀械管制條例第18條第4 項規定：犯本條例
    之罪，於偵查或審判中自白，並供述全部槍砲、彈藥、刀械
    之來源及去向，因而查獲或因而防止重大危害治安事件之發
    生者，減輕或免除其刑。係指其自白必須於偵查或審判中為
    之，並供述全部槍砲、彈藥之來源及去向，因而查獲或因而
    防止重大危害治安事件之發生者，始能減免其刑。其立法本
    意，自指如據第7 條至第12條犯罪者之自白，進而查獲該槍
    砲、彈藥、刀械之來源供給者及所持有之槍砲、彈藥、刀械
    去向，或因而防止該重大危害治安事件之發生時，既能及早
    破獲相關之犯罪集團，並免該槍、彈及刀械續遭持為犯罪所
    用，足以消彌犯罪於未然，自有減輕或免除其刑，以鼓勵自
    新之必要。故如犯第7 條至第15條之罪後，雖於偵查或審判
    中自白，惟並未因而查獲該槍砲、彈藥刀械之來源，自與本
    規定應予減輕或免除其刑之要件不合（最高法院90年度台上
    字第6549號、91年度台上字第2969號、94年度台上字第6036
    號、95年度台上字第6934號、96年度台上字第1962號裁判意
    旨參照）。查本件被告雖於偵、審中自白槍、彈來自陳水淼
    ，惟陳水淼已死亡，顯無查獲或因而防止重大危害治安事件
    之發生可言，自與槍砲彈藥刀械管制條例第18條第4 項規定
    之因而「查獲」之情形有別，而與該條項規定應予減輕或免
    除其刑之要件不合。
  (六)爰審酌被告值此槍彈氾濫之際，非法持有具殺傷力之制式手
    槍2 把及制式子彈74顆，對於社會治安潛藏高度危險，惡性
    非輕，其受託寄藏制式手槍及子彈，數量尚非輕微，兼衡其
    犯後坦承犯行，尚有悔意，而扣案之槍、彈並未有何證據顯
    示其涉犯何刑事案件等一切情狀，量處如主文所示之刑，並
    就併科罰金之部分，諭知易服勞役之折算標準，以示懲儆。
  (七)扣案如附件所示編號一之比利時FN廠Hi-Power型，口徑9mm
    制式半自動手槍壹枝（含制式彈匣2 個，查獲後槍枝管制編
    號：0000000000號）、編號二之捷克CZ廠85型制式半自動手
    槍壹枝（含制式彈匣1 個，查獲後槍枝管制編號：00000000
    00號）、編號三之制式子彈49顆（扣案制式子彈74顆中，有
    25顆經採樣試射已滅失），業經鑑定具有殺傷力，已詳如前
    述，自屬違禁物，應依刑法第38條第1 項第1 款之規定宣告
    沒收。末查扣案之擦槍工具1 組以及監聽光碟43片，均非供
    本件犯罪所用之物，且非違禁物，爰不併予宣告沒收。
據上諭斷，應依刑事訴訟法第299 條第1 項前段、槍砲彈藥刀械
管制條例第7 條第4 項、第12條第4 項，刑法第11條前段、第47
條第1 項、第55條、第42條第3 項前段、第38條第1 項第1 款，
判決如主文。
本案經檢察官潘怡華到庭執行職務。
中    華    民    國    99    年    5     月    18    日
          刑事第九庭  審判長  法  官  吳為平
                              法  官  蘇琬能
                              法  官  黃立昌
附表：
編號一：扣案之比利時FN廠Hi-Power型，口徑9mm 制式半自動手
        槍壹枝（含制式彈匣貳個，查獲後槍枝管制編號：00
        00000000號）
編號二：扣案之捷克CZ廠85型制式半自動手槍壹枝（含制式彈匣
        壹個，查獲後槍枝管制編號：0000000000號
        ）
編號三：扣案之制式子彈肆拾玖顆（扣案制式子彈柒拾肆顆中，
        有貳拾伍顆經採樣試射已滅失）。
以上正本證明與原本無異。
如不服本判決應於收受判決後10日內向本院提出上訴書狀，並應
敘述具體理由。其未敘述上訴理由者，應於上訴期間屆滿後20日
內向本院補提理由書( 均須按他造當事人之人數附繕本) 「切勿
逕送上級法院」。
                              書記官  張懿昀
中    華    民    國    99    年    5     月    19    日
附錄本案論罪科刑法條規定：
槍砲彈藥刀械管制條例第  7 條
未經許可，製造、販賣或運輸火砲、肩射武器、機關槍、衝鋒槍
、卡柄槍、自動步槍、普通步槍、馬槍、手槍或各類砲彈、炸彈
、爆裂物者，處死刑、無期徒刑或七年以上有期徒刑；處徒刑者
，併科新臺幣三千萬元以下罰金。
未經許可，轉讓、出租或出借前項所列槍砲、彈藥者，處無期徒
刑或五年以上有期徒刑，併科新臺幣一千萬元以下罰金。
意圖供自己或他人犯罪之用，而犯前二項之罪者，處死刑或無期
徒刑；處徒刑者，併科新臺幣五千萬元以下罰金。
未經許可，持有、寄藏或意圖販賣而陳列第一項所列槍砲、彈藥
者，處五年以上有期徒刑，併科新臺幣一千萬元以下罰金。
意圖供自己或他人犯罪之用，以強盜、搶奪、竊盜或其他非法方
法，持有依法執行公務之人所持有之第一項所列槍砲、彈藥者，
得加重其刑至二分之一。
第一項至第三項之未遂犯罰之。
槍砲彈藥刀械管制條例第12條
未經許可，製造、販賣或運輸子彈者，處一年以上七年以下有期
徒刑，併科新台幣五百萬元以下罰金。
未經許可，轉讓、出租或出借子彈者，處六月以上五年以下有期
徒刑，併科新台幣三百萬元以下罰金。
意圖供自己或他人犯罪之用，而犯前二項之罪者，處三年以上十
年以下有期徒刑，併科新台幣七百萬元以下罰金。
未經許可，持有、寄藏或意圖販賣而陳列子彈者，處五年以下有
期徒刑，併科新台幣三百萬元以下罰金。
第一項至第三項之未遂犯罰之。

司法院資訊處製作；財團法人民間司法改革基金會備份。
